【裁判字號】    96,重訴,322
【裁判日期】    980930
【裁判案由】    拆屋還地
【裁判全文】
臺灣桃園地方法院民事判決                  96年度重訴字第322號
原      告  卯○○
訴訟代理人  劉世興律師
被      告  戊○○
訴訟代理人  葉滄燁律師
被      告  甲○○
            庚○○
            壬○○
            辛○○
            乙○○
上列當事人間請求拆屋還地事件，於民國98年9 月16日辯論終結
，本院判決如下：
    主      文
被告甲○○、庚○○、壬○○、辛○○、乙○○應將坐落桃園縣
桃園市○○段一一０五地號土地，如附圖編號C 、D 、E 所示位
置、面積之地上物拆除，並將土地返還原告。
原告其餘之訴駁回。
訴訟費用由被告甲○○、庚○○、壬○○、辛○○、乙○○連帶
負擔四０分之一，餘由原告負擔。
    事實及理由
一、本件被告甲○○、庚○○、辛○○、乙○○均經合法通知，
    皆未於言詞辯論期日到場，核無民事訴訟法第386條所列各
    款情形，爰依原告之聲請，由其一造辯論而為判決。
二、按訴狀送達後，原告不得將原訴變更或追加他訴。但有下列
    各款情形之一者，不在此限：二、請求之基礎事實同一者。
    五、該訴訟標的對於數人必須合一確定時，追加其原非當事
    人之人為當事人者。民事訴訟法第255條第1項第2款、第5款
    定有明文。又所謂請求之基礎事實同一，係指變更或追加之
    訴與原訴之主要爭點有共同性，各請求利益之主張在社會上
    可認為同一或關聯，而就原請求之訴訟及證據資料，於審理
    繼續進行在相當程度範圍內具有同一性或一體性，得期待於
    後請求之審理予以利用，俾先後兩請求在同一程序得加以解
    決，避免重複審理，進而統一解決紛爭。查本件原告於民國
    96年9月12日起訴時僅列被告丁○○1人並聲明：被告應將坐
    落於桃園市○○段1119地號，面積48.69 平方公尺土地，及
    桃園市○○段1162地號，面積2342.6平方公尺土地上之建築
    物拆除，並將上開2筆土地返還原告。嗣於97年10月2日、98
    年4月9日具狀變更訴之聲明暨追加被告為：（一）被告戊○○應將坐落桃園縣桃園市○○段1162地號土地上（下稱1162
    地號土地），如後附複丈成果圖編號K 部分面積57.1平方公
    尺之地上物（木造鐵皮雞舍）、編號L 部分面積92.41 平方
    公尺之地上物（鐵絲製圍籬雞場）、編號M 部分面積633.43
    平方公尺之地上物（短期蔬菜作物）、及編號N 部分面積10
    00.21 平方公尺之地上物（香蕉園）拆除或移除，並將上開
    土地返還原告。（二）被告甲○○、庚○○、壬○○、辛○○、乙○○應將坐落1162地號土地，如後附複丈成果圖編號
    I 部分面積8.86平方公尺之地上物（木造石綿瓦屋）及坐落
    桃園縣桃園市○○段1105地號土地上（下稱1105地號土地）
    ，如後附複丈成果圖編號C 面積12.18 平方公尺之地上物（
    磚造石綿瓦建物）、編號D 部分面積4.28平方公尺之地上物
    （磚造石綿瓦建物）、及編號E 部分面積33.65 平方公尺之
    地上物（磚造瓦房建物）拆除，並將土地返還原告。上開變
    更與原訴之請求間具有共同性，且在社會生活上可認為關連
    ，而就原請求之訴訟及證據資料，於審理繼續進行在相當程
    度範圍內具有一體性，得期待於後請求之審理予以利用，故
    其變更後之聲明與原訴之基礎事實顯屬同一，又本件訴訟標
    的對被告等人必須合一確定，是原告訴訟中追加被告一事，
    與上開規定相符，故原告所為訴之變更暨追加即符合民事訴
    訟法第255 條第1 項第2 款、第5 款之規定，依前說明，應
    予准許，合先敘明。
三、原告起訴主張1162、1105地號土地（下合稱系爭土地）自36
    年5 月21日登記為祭祀公業黃來所有，管理者為黃心匏，黃
    心匏過世後，原告於88年1 月12日登記為管理員，嗣於96年
    5 月15日申請解散祭祀公業黃來，並將系爭土地登記為原告
    所有。然於日治昭和16年即30年間，系爭土地仍為祭祀公業
    黃來所有時，管理人黃中（即原告曾祖父）曾將其中1162地
    號土地出租予被繼承人吳振國，惟吳振國自出租人黃中過世
    後，即未再給付租金，已積欠地租超過2 年以上，原告與吳
    振國生前於87年間合意終止租約。原告向桃園縣桃園地政事
    務所申請土地複丈，於94年4 月13日現場丈量時所拍攝照片
    顯示，被告除訴外人丁○○所搭建之鐵皮屋及豬舍外，其餘
    部分皆為荒煙漫草，可見被告並無耕作或使用之情形並達1
    年以上，顯見當時被繼承人吳振國早已放棄耕作權利，詎被
    告戊○○於97年1 月4 日訴訟繫屬中雇工整地，並種植香蕉
    作物，製造其仍在系爭土地上農作之假象。原告前與被繼承
    人吳振國合意終止租約，對此再以97年2 月20日之訴狀及原
    證4 、原證15律師函再次對被告等人為終止之意思表示；該
    租賃契約既以終止，縱然系爭土地現由被告等人所占有並為
    建築物基地或雞舍、農作之使用，被告等亦應返還系爭土地
    予原告，再者系爭土地已依都市計畫法編定為乙種工業區，
    原告亦得依法終止系爭租賃契約。另被告雖抗辯經訴外人子
    ○○授權而占有1105地號土地，然該授權為原告所否認，且
    依被告所提出之證明書記載，應僅有單純使用同意之使用借
    貸關係，被告既已無使用系爭1105地號土地，且借用人吳川
    灶（訴外人吳振國之繼承人）已過世，原告得以終止借貸關
    係。爰依民法第767 條及470 條規定提起本訴，並聲明如上
    述訴之變更暨追加後之聲明。
四、被告戊○○則稱1162地號土地之租約係不定期租賃契約，原
    告未經調解、調處即為起訴，已有違法。原告主張被繼承人
    吳振國生前與原告合意終止租約云云，並非事實。原告所提
    照片無法顯示上開照片究竟係自何處之何地段、何地號、何
    區塊土地所拍攝，拍攝之時日，如何推估已逾1 年未耕作。
    土地登記謄本顯示，1162地號土地，地目現仍為「田」，縱
    經桃園縣政府都市計畫土地使用分區編定為乙種工業區，被
    告仍得繼續為耕作使用，租約並非當然終止。原告雖稱於86
    年間向吳振國催討租金時，已定有一定期間要求給付，惟迄
    未舉證證明，被告並於97年1 月10日即以桃園南門郵局87號
    存証信函通知原告業已備妥5 年租金5 萬4 千元請其文到10
    日內前來收取，惟原告並未前來收取，卻以被告欠繳租金為
    由，而謂業已終止租約，顯非有理，況系爭土地雖蓋有農舍
    ，然依農業發展條例之規定，並無認有原告所稱非農業使用
    之問題。原告於吳振國死亡後，亦未對全體繼承人為終止租
    約之通知，亦不生約止之效力等語資為抗辯，並聲明原告之
    訴駁回。
五、被告甲○○、庚○○、壬○○、辛○○、乙○○則稱其係經
    祭祀公業黃來之管理人即經證人子○○或其父莊隆碧同意使
    用系爭土地，並建屋使用，證人子○○依納稅資料所載為納
    管人，其自屬有權使用等語資為抗辯，並聲明原告之訴駁回
    。
六、兩造不爭執事項：
(一)系爭土地現為原告所有；依土地登記謄本所載，系爭土地所
    有人自36年5 月21日登記為祭祀公業黃來所有，管理者為黃
    心匏，後變更登記管理者為黃春益。
(二)日據時期昭和16年即民國30年間，1162地號土地仍為祭祀公
    業黃來所有時，管理人黃中（即原告之曾祖父）曾將其中11
    62地號土地出租予被繼承人吳振國，惟1105地號土地非租約
    標的。
(三)系爭土地之地上物及使用現況經本院於97年7 月11日勘驗現
    場，並囑請桃園縣中壢地政事務所派員協助指界、測量，地
    上物現況如桃園縣桃園地政事務97年7 月22日函所附土地複
    丈成果圖（見判決書附圖）所示。
(四)被告戊○○占有使用1162地號土地，並為如附圖編號K 、L
    、M 、N 所示木造鐵皮建物（雞舍）、雞場、菜園、香蕉園
    之所有人。
(五)系爭土地如附圖編號I 所示之木造石綿瓦建物，編號C 、D
    、E 之磚造石綿建物、磚造瓦房建物係被繼承人吳川灶所出
    資興建取得所有權之未經所有權第一次登記之建物，其全體
    繼承人為被告甲○○、庚○○、壬○○、辛○○、乙○○。
(六)依被告所提出繼承系統表（見本院卷第271 頁）所載，被繼
    承人吳振國之繼承人含被告戊○○在內計27人。原告於96年
    7 月18日以承租人積欠63期租金為由通知繼承人甲○○、丙○○、丁○○（97年2 月25日歿，繼承人4 人（見本院卷一
    第27 1頁）、戊○○、己○○等5 人終止租約（本院卷一第
    17 頁） ；原告於98年3 月31日通知上述5 人以外之癸○○○（98年3 月8 日歿，繼承人同被繼承人吳川灶。）等17人
    ，以積欠租金及休耕、灌漿水泥地影響土地生產力（原告於
    訴訟上並主張為承租人放棄耕作權）為由，依土地法第114
    條規定終止租約（見本院卷一第258 、259 、260 頁），惟
    其中僅有癸○○○等9 人為繼承人，亦僅送達其中13人，尚
    有劉玉雯、許陳嘉及繼承人吳寶珠、陳英富等4 人未合法送
    達（見本院卷一第281 頁以下）。
(七)原告於98年5 月4 日於辯論意旨狀主張系爭土地依桃園縣政
    府都市計畫土地使用分區編定為乙種工業區（見本院卷一第
    84頁），原告亦得依法終止租約。
(八)證人子○○未經祭祀公業黃來派下總會選舉為管理人，其父
    為莊隆碧，納稅資料納管人載為子○○，後再改為原告。
七、兩造爭執事項：
(一)被繼承人吳振國生前是否與原告合意終止租約？
(二)原告終止1162地號土地租約之意思表示是否生終止租約之效
    力？
(三)被告甲○○、庚○○、壬○○、辛○○、乙○○得否以其經
    證人子○○或其父同意使用1105地號土地而對抗原告？
(四)1162地號土地是否荒廢耕作達1 年以上？
(五)1162 地 號土地使用分區經桃園縣政府都市計畫土地使用分
    區編定為乙種工業區，是否適用耕地否三七五減租條例第11
    4 條第4 款規定？
八、茲分述如下：
(一)原告不能證明被繼承人吳振國生前與原告合意終止1162地號
    土地之租約。
        按「當事人主張有利於己之事實者，就其事實有舉證之
    責任。」民事訴訟法第277 條前段定有明文。次按「民事訴
    訟如係由原告主張權利者，應先由原告負舉證之責。若原告
    先不能舉證，以證實自己主張之事實為真實，則被告就其抗
    辯事實即令不能舉證，或其所舉證據尚有疵累，亦應駁回原
    告之請求。」最高法院17年上字第917 號判例意旨參照。查
    ，原告主張被繼承人吳振國生前與原告合意終止租約一事，
    已為被告所否認，自應由原告就其主張合意終止租約之有利
    於己之事實，負舉證之責任。雖原告所舉證人寅○○（即原
    告之母）證稱我是在洗衣槽遇見吳振國，在場人尚有原告及
    證人丑○○。是原告開車，載我們過去。當天去的目的是因
    對方之前有叫三個人，一個是律師，一個是代書，一個是不
    知道的青年人，都說給我一百萬元，叫我簽土地棄權書。當
    時我表示不要一百萬元，土地是我們的，不棄權。當時我知
    道土地是我的，放再久土地是我們的名字，也是我們的，我
    不跟他們談。對方第三次有找人來，提高為二百萬元我也不
    答應。當天去現場是我我邀原告及證人丑○○去看土地還在
    不在。當天快到中午才邀他們，不是前幾天，也不是一起床
    就邀。邀他們時或去的過程有告訴二個兒子是因為對方之前
    找人來談，是要看地，也是要找吳振國。我小時候5 、6 、
    7 歲看過，以後就沒看過，會認得。下車後，我一人走在前
    面，他們兩個走在後面，我看到吳振國馬上就認出來了，我
    沒有告訴我兒子認出吳振國，就直接走到吳振國面前，問你
    在散步，田是向誰租的。他說是黃心瓠租的，我說是我阿祖
    。他說你阿祖。我再說田是我們的。他很誠意的說，既是你
    們的就還你。我就沒有再說什麼了，吳振國就離開。我們稍
    微看看，就離開了。我覺得老先生說的不算數，還是要找年
    青人來解決。談話結束，證人丑○○走到我旁邊，因為談幾
    句話而已，原告沒有走到旁邊，只是在附近他有聽到。與吳
    振國對話前沒有自我介紹是誰的小孩，我認為吳振國不會認
    得我，介紹他也不會聽等語（見本院97年11月5 日言詞辯論
    筆錄）、丑○○（即原告之弟）證稱約87年左右，是早上，
    在他們家到豬舍中間的洗衣槽遇到吳振國。我開車載母親與
    原告早上六、七點，天氣溫和。當天是誰提議要去看土地或
    事先提議或是當天提議，因為隔了很多年，記不得了。看地
    的目的是去看地，看是否能碰到對方，讓他們知道這塊土地
    是我們的。我母親與原告同此的意思，在家裡三個人都有提
    到。當天碰到吳振國，他剛好從家裡走出來，我媽媽就認出
    他，上前問他，田是向誰租的。他說是向姓黃的租的，我媽
    媽再問，知道是誰的。他回答黃心瓠。我媽媽說這是我們的
    。他回答是你們的就應該還。我母親沒有猶豫，看到就肯定
    告訴我，那是吳振國。吳振國說完後，我母親告訴他這塊土
    地日據時代是黃心瓠的，這是我母親很久以來的情緒，描述
    一個故事約十來分鐘，也不算很激動。我母親在與吳振國對
    話時，原告原來走在後面，有走過來聽，至於何時離開，我
    沒有印像。原告認為已經知道了，媽媽講故事中間，就離開
    附近逛逛。原告逛逛後回來與我們會合。我媽媽與吳振國談
    話時，我與原告沒有講話。去看地之前，我知道對方有找代
    書來談地之事情，談要給一百萬元，但要棄權書，我母親向
    對方表示日據時代地，我母親有印象有這塊地，稅金也超過
    土地價值，不要想那麼多。我媽媽基於不要給小孩添麻煩，
    第一時間的想法，覺得什麼都不要，不接受他們的提議，連
    土地都不要，因為怕會給小孩添麻煩，對方來之後，我母親
    對我們小孩講日據時代家族受的委屈，是我與原告覺得要把
    事情查清楚，是我們的地就要回來。至於如何要回來，如對
    方不答應，有無考慮或什麼程序要回來，第一時間還沒有構
    想等語（見同上筆錄），惟與原告所稱87年間，日期忘了，
    有出太陽，天氣還好，在丁○○家斜對面水池，我開車載兩
    位證人去，車子先停到空地，直接走到水池，當時我們三位
    都住在一起，是當天臨時決定，早上出發，是母親提議，隔
    多久出發忘記了，事先沒有跟吳振國約定要去，是二位證人
    走在前，我在後，到水池邊遇到吳振國，是我媽媽問吳地是
    向誰租的，吳回答是向黃心瓠租的，黃就回答說他是我阿祖
    的，地是我們的，吳回答那是你的就還你，就結束談話，沒
    有再講其他，我們三位到附近看看就走了。日期忘了，但應
    該不是冬天。是誰提議忘記了。原告與證人丑○○都不認識
    吳振國，我母親6 、7 歲時，與吳振國繳租時有幫忙他，四
    、五十年來都沒再遇過，是憑藉幼時印象認出吳振國。我母
    親在水池碰到吳振國時，沒有跟原告及證人丑○○討論，原
    告沒有討論，有遲疑一下。現場只有我媽媽與吳振國談話。
    當天沒有想到要找吳振國，只是要看地而已。遇到吳振國純
    屬意外，我們也沒有討論是否認識對方的問題，也沒有討論
    到如何處理。我們去看地的前一、二個星期，對方不知那一
    位有請代書到我家，找我媽媽簽土地棄權書，代價一百萬，
    當天只有我媽媽，因為對方來了二次或三次都碰我母親，我
    媽媽才提起要去看土地，因為要知道土地現在的現況。我也
    不知道目的，我也不知道這塊土地，我媽媽知道，我把他說
    的當做故事在聽。都是以媽媽的意見為主，土地當時不是我
    名義，我母親要收回，我以他意見為意見。沒有談到如何收
    回。我母親沒有提到補償承租人或如何終止租約或透過什麼
    程序收回，也沒有提到看地過程碰到對方要如何解決等情（
    見同上筆錄），在出發時間（早上或中午）、如何出發（原
    告或證人丑○○駕車）、目的（看地或找人）、證人寅○○
    遇到並與吳振國談話內容、時間及在場人（馬上或遲疑認出
    、證人寅○○與吳振國僅談幾句話或約10分鐘之久，原告是
    否在場）等重要情節不符，證人寅○○、丑○○之證詞，自
    難認為真實而為原告有利之憑據。又，吳振國係民國前10年
    4 月6 日生，證人寅○○係26年4 月16日生，於原告所稱87
    年間，吳振國已逾97歲高齡，證人寅○○亦年逾50歲，證人
    寅○○證稱僅憑其7 歲幼齡前見過壯年吳振國之印象，於40
    年後未事先約定，僅係偶遇即能認出已逾97歲高齡之吳振國
    云云，亦非尋常。況，如確有原告所稱其已進行相關查訪土
    地現況等收回1162地號土地之程序，原告何以在吳振國於87
    年間同意返還土地起至吳振國於91年11月11日死亡之4 年間
    未為處理，並遲至96年9 月12日提起訴訟後，始在訴訟程序
    中主張吳振國生前於被告不在場時同意返還土地云云，除被
    告在訴訟上無法為有利之防禦外，原告此部分主張，亦與常
    情有違。依前說明，原告既應就其所主張被繼承人吳振國生
    前與原告合意終止租約有利於己之事實，負舉證之責任。惟
    原告所舉證人寅○○（即原告之母）、、丑○○（即原告之
    弟）所為證述，在出發時間、如何出發、目的、證人寅○○
    遇到並與吳振國談話內容、時間及在場人等重要情節，與原
    告所為陳述不符，並與常情有違，已自難認為真實而為原告
    有利之憑據。被告就其抗辯事實即令不能舉證，或其所舉證
    據尚有疵累，亦應認原告此部分之主張，因原告不能證明，
    而不得憑採。
(二)原告不能證明已合法終止1162地號土地租約。
        按「租賃權亦財產權一種，應由全體繼承人共同繼承而
    為公同共有，依民法第二百六十三條準用第二百五十八條規
    定，上訴人如欲終止租約，應向全體繼承人為之，始生終止
    租約之效力。」最高法院62年台上字第892 號判例意旨參照
    。查，原告再主張其已以被告就1162地號土地有土地法第11
    4 條規定之地租積欠達二年之總額、承租人放棄其耕作權利
    及耕地依法變更其使用等終止租約之事由合法終止租約一事
    ，亦為被告所否認，並辯稱原告終止租約不生效力等語。經
    查，原告固曾於96年7 月18日以承租人積欠63期租金為由通
    知繼承人甲○○、丙○○、丁○○、戊○○、己○○等5 人
    終止租約；再於98年3 月31日通知上述5 人以外之癸○○○
    （98年3 月8 日歿，繼承人同被繼承人吳川灶。）等17人，
    以積欠租金及休耕、灌漿水泥地影響土地生產力（原告於訴
    訟上並主張為承租人放棄耕作權）為由，依土地法第114 條
    規定終止租約。惟其中僅有癸○○○等9 人為繼承人，亦僅
    送達其中13人，尚有劉玉雯、許陳嘉及繼承人吳寶珠、陳英
    富等4 人未合法送達；原告於98年5 月4 日於辯論意旨狀主
    張系爭土地依桃園縣政府都市計畫土地使用分區編定為乙種
    工業區，原告亦得依法終止租約等情，已如前述，然原告所
    主張被告具土地土地法第114 條所定承租人得終止租約之事
    由存在，縱屬實在，租約尚非當然終止，而應於原告即出租
    人以為終止之事由，並於終止之意思表示到達承租人時，租
    約始因終止而消滅。如承租人死亡，因租賃權亦財產權一種
    ，應由全體繼承人共同繼承而為公同共有，原告即出租人如
    欲終止租約，應向全體繼承人為之，始生終止租約之效力。
    惟，原告所為前述終止租約之意思表示通知，並未對被告所
    提出繼承系統表所載被繼承人吳振國之繼承人等27人全體為
    之，雖原告稱該被告不能證明繼承系統表所載繼承人等27人
    均有繼承權云云，惟查，原告既係主張其合法終止租約，自
    應就其已向吳振國之全體繼承人為終止租約通知之有利於己
    之事實負舉證之責任。依前說明，原告依其所提出之終止租
    約之通知之律師函及收件回執，不能證明其係向被繼承人吳
    振國之全體繼承人為之，自不生終止租約之效力。縱被告不
    能證明繼承系統表所載繼承人等27人未拋棄繼承權或均有繼
    承權，亦應認原告此部分之主張，因原告不能證明，而不得
    憑採。
(三)被告甲○○、庚○○、壬○○、辛○○、乙○○不得以其經
    證人子○○或其父莊隆碧同意使用1105地號土地而對抗原告
    。
        按「所有人對於無權占有或侵奪其所有物者，得請求返
    還之。對於妨害其所有權者，得請求除去之。有妨害其所有
    權之虞者，得請求防止之。」民法第767 條亦有明文。又按
    以無權占有為原因，請求返還所有物之訴，被告對原告就其
    物有所有權存在之事實無爭執，而僅以非無權占有為抗辯者
    ，原告於被告無權占有之事實，無舉證責任。被告應就其取
    得占有，係有正當權源之事實證明之。如不能證明，則應認
    原告之請求為有理由。查，原告主張其所有1105地號土地如
    附圖編號C 、D 、E 之磚造石綿建物、磚造瓦房建物係被繼
    承人吳川灶所出資興建取得所有權之未經所有權第一次登記
    之建物，其全體繼承人為被告甲○○、庚○○、壬○○、辛○○、乙○○等情，已為被告所不爭執，惟辯稱其係經證人
    子○○或其父莊隆碧同意使用1105地號土地，係有權使用等
    語，自應由被告就辯有正當權源之有利於己之事實，負舉證
    之責任。雖證人子○○所出具之證明書雖明載其為祭祀公業
    黃來管理人，惟依證人子○○所稱其未經祭祀公業派下總會
    選舉，係因其父莊隆碧死亡後繼承為管理人（見本院98年9
    月16日言詞辯論筆錄），惟祭祀公業與管理人間之選任契約
    性質上係類似委任之無名契約，管理人死亡後尚非由其繼承
    人承受該選任契約而為管理人，縱其曾為納稅資料所載納管
    人，證人子○○應非祭祀公業黃來管理人。證人子○○雖再
    稱其父莊隆碧為祭祀公業黃來管理人，生前亦有同意吳川灶
    使用1105地號土地，不知其父為何任管理人等語（見同上筆
    錄），惟與1105地號土地登記謄本所載祭祀公業黃來管理者
    為黃心匏、黃春益不符。依原告提出祭祀公業黃來向管理機
    關所陳報之財產清冊、派下員名冊、系統表（本院卷二第71
    頁以下）均未見莊隆碧相關之記載，證人子○○所稱其父莊
    隆碧為祭祀公業黃來管理人云云，與前述公文書所載不合，
    亦非可採。依前說明，原告係因祭祀公業黃來解散而取得11
    05地號土地所有權，惟被告不能證明證人子○○或其父莊隆
    碧為祭祀公業黃來之管理人，自不得以經證人子○○或其父
    莊隆碧同意使用1105地號土地對抗原告。被告此部分之抗辯
    ，既因被告不能證明，應認原告此部分之請求，為有理由。
(三)綜上所述，兩造就1162地號土地間之租約未經合法終止而消
    滅，被告占有1162地號土地自非無權占有；被告甲○○、庚○○、壬○○、辛○○、乙○○不能證明其占有、使用1105
    地號土地係有正當權源。
九、從而，原告依民法767 條規定請求被告甲○○、庚○○、壬○○、辛○○、乙○○應將1105地號土地附圖編號C 面積12
    .18 平方公尺之地上物（磚造石綿瓦建物）、編號D 部分面
    積4.28平方公尺之地上物（磚造石綿瓦建物）、及編號E 部
    分面積33.65 平方公尺之地上物（磚造瓦房建物）拆除，並
    將土地返還原告，為有理由。逾此範圍之請求（含其餘被告
    及依民法第470 條規定），為無理由，應予駁回。
十、本件事實已臻明確，兩造其餘之攻擊或防禦方法，及未經援
    用之證據，經本院斟酌後，認為與判決基礎之事實並無影響
    ，均不足以影響本裁判之結果，自無庸一一詳予論駁之必要
    ，併此敘明。
十一、訴訟費用負擔之依據：民事訴訟法第79條、第85條第2 項
      。
中    華    民    國    98    年     9    月    30    日
                    民事第三庭    法  官  張天民
以上正本係照原本作成。
如對本判決上訴，須於判決送達後20日內向本院提出上訴狀。
中    華    民    國    98    年    10    月    1     日
                                  書記官  崔青菁


司法院資訊處製作；財團法人民間司法改革基金會備份。
